【裁判字號】    99,訴,440
【裁判日期】    991227
【裁判案由】    偽造文書等
【裁判全文】
臺灣宜蘭地方法院刑事判決               99年度訴字第440號
公  訴  人  臺灣宜蘭地方法院檢察署檢察官
被      告  賴俊男
上列被告因偽造文書等案件，經檢察官提起公訴（99年度偵字第
3999號），嗣於本院準備程序進行中，被告先就被訴事實為有罪
之陳述，經裁定進行簡式審判程序，本院判決如下：
    主  文
賴俊男共同犯行使偽造私文書罪，處有期徒刑陸月，如易科罰金
，以新臺幣壹仟元折算壹日。又犯故買贓物罪，處有期徒刑伍月
，如易科罰金，以新臺幣壹仟元折算壹日，扣案之鑰匙壹支沒收
之。應執行有期徒刑捌月，如易科罰金，以新臺幣壹仟元折算壹
日，扣案之鑰匙壹支沒收之。
    犯罪事實及理由
一、犯罪事實：
    賴俊男明知姓名年籍不詳綽號「阿萬」之成年男子，意欲變
    更其所持有來源不明車輛之引擎號碼與車身號碼後行使之，
    竟與「阿萬」基於行使偽造準私文書之犯意聯絡，於民國98
    年初某日，在某不詳處所，先由賴俊男提供其母親名下自小
    客車之引擎號碼K11GLA26388號及車身號碼K11GLA026431號
    予「阿萬」後，再由「阿萬」將其所持有之一部NISSAN廠牌
    、MARCH型式、白色自小客車（該車原懸掛車牌號碼5950-EK
    號，該車係王又禎所有，於97年10月16日下午5時20分許，
    在台北市○○區○○街某處停車格內失竊）之引擎號碼CG00
    000000號及車身號碼K11GXA035152號予以磨滅後，再重新刻
    上偽造之引擎號碼K11GLA26388號及車身號碼K11GLA026431
    號。隨後於98年初某日，「阿萬」又在某不詳處所，向賴俊
    男兜售前揭偽造車身及引擎號碼之自小客車，而賴俊男明知
    「阿萬」向其兜售之上開自小客車並未懸掛車牌、且車身及
    引擎號碼均屬偽造，係屬來路不明之贓物，竟又基於故買贓
    物之犯意，以新臺幣一萬元之低價購買之，且於該自小客車
    上懸掛不知情友人所有之2G-7729號車牌後，行駛於道路上
    ，而行使該偽造之引擎號碼及車身號碼準私文書，足以生損
    害於原車主王又禎及交通監理機關對車籍資料管理之正確性
    。嗣賴俊男於99年6月23日晚上10時許，因另案為警在雲林
    縣水林鄉春埔村春埔64號通緝查獲，始查悉上情。案經臺北
    縣政府警察局中和第二分局報請臺灣板橋地方法院檢察署檢
    察官呈請臺灣高等法院檢察署令轉臺灣宜蘭地方法院檢察署
    檢察官偵查起訴，嗣於本院準備程序進行中，被告先就被訴
    事實為有罪之陳述，經裁定進行簡式審判程序。
二、證據：
（一）被告於警詢、檢察事務官詢問及本院審理時之自白。
（二）證人即被害人王又禎於警詢時之證詞。
（三）臺北縣政府警察局99年7月2日北縣警鑑字第0990103566號
      鑑驗書一件及鑑驗照片十張。
（四）5950-EK號自小客車車籍查詢資料一件。
（五）5950-EK號自小客車失車查詢資料、車輛協尋電腦輸入單
      、車輛尋獲電腦輸入單各一件。
（六）5950-EK號自小客車各項異動登記書、汽車新領牌照登記
      書各一件。
（七）查獲現場相片八張。
（八）贓物認領保管單一件。
三、應適用之法條：
（一）刑事訴訟法第273條之1第1項，第299條第1項前段、第310
      條之2、第454條。
（二）刑法第2條第1項但書、第28條、第216條、第210條、第22
      0條第1項、第349條第2項、第41條第1項前段、第8項、第
      38條第1項第3款、第51條第5款，刑法施行法第1條之1。
四、附此敘明：茲審酌被告之素行、智識程度；犯罪之動機、目
    的、手段；收購贓物，行使偽造車身及引擎號碼，使竊盜行
    為人有隱藏贓物及銷贓之管道，助長竊盜案件發生，且造成
    被害人追贓困難，惟所得利益不多，所生損害非鉅；犯後態
    度及被害人所受損害程度等一切情狀，暨檢察官、被告對於
    科刑範圍所表示之意見後，就其所犯二罪，酌情分別量處如
    主文所示之刑，並均諭知易科罰金之折算標準，並合併定其
    應執行刑，且諭知易科罰金之折算標準，以示懲儆。至於扣
    案之鑰匙一支，屬被告所有、因犯故買贓物罪所得之物，爰
    依刑法第38條第1項第3款之規定，於其所犯故買贓物罪下，
    宣告沒收之，並併執行之。
五、本判決係依刑事訴訟法第310條之2、第454條製作，依法得
    僅記載當事人欄、主文、犯罪事實、證據名稱以及應適用之
    法條，其中犯罪事實、證據及應適用之法條，並得逕行引用
    檢察官起訴書所載。
六、如不服本件判決，得自收受送達之日起10日內，向本院提起
    上訴。
本案經檢察官陳錦雯到庭執行職務。
中    華    民    國    99    年    12    月    27    日
                  刑事第二庭法  官  劉家祥
以上正本證明與原本無異。
如不服本判決應於收受本判決後10日內向本院提出上訴書狀，並
應敘述具體理由。若未敘述理由者，應於上訴期間屆滿後20日內
向本院補提理由書狀（均須按他造當事人之人數附繕本）。
                            書記官  葉書毓
中    華    民    國    99    年    12    月    27    日
附錄本案論罪法條全文：
中華民國刑法第216條（行使偽造變造或登載不實之文書罪）
行使第210條至第215條之文書者，依偽造、變造文書或登載不實
事項或使登載不實事項之規定處斷。
中華民國刑法第210條（偽造變造私文書罪）
偽造、變造私文書，足以生損害於公眾或他人者，處5年以下有
期徒刑。
中華民國刑法第220條（準文書）
在紙上或物品上之文字、符號、圖畫、照像，依習慣或特約，足
以為表示其用意之證明者，關於本章及本章以外各罪，以文書論
。
錄音、錄影或電磁紀錄，藉機器或電腦之處理所顯示之聲音、影
像或符號，足以為表示其用意之證明者，亦同。
中華民國刑法第349條（普通贓物罪）
收受贓物者，處3年以下有期徒刑、拘役或5百元以下罰金。搬運
、寄藏、故買贓物或為牙保者，處5年以下有期徒刑、拘役或科
或併科1千元以下罰金。
因贓物變得之財物，以贓物論。
中華民國刑法施行法第1條之1（罰金貨幣單位與罰鍰倍數）
中華民國九十四年一月七日刑法修正施行後，刑法分則編所定罰
金之貨幣單位為新臺幣。
九十四年一月七日刑法修正時，刑法分則編未修正之條文定有罰
金者，自九十四年一月七日刑法修正施行後，就其所定數額提高
為三十倍。但七十二年六月二十六日至九十四年一月七日新增或
修正之條文，就其所定數額提高為三倍。

司法院資訊處製作；財團法人民間司法改革基金會備份。
